臺灣高雄地方法院刑事判決　　　　　　　　　　　　　九十年度易字第四二七一號
　　公　訴　人　臺灣高雄地方法院檢察署檢察官
　　被　　　告　甲○○
右列被告因違反毒品危害防制條例案件，經檢察官提起公訴（九十年度毒偵字第四七
六四號），本院判決如左：
    主  文
甲○○連續施用第二級毒品，處有期徒刑陸月，如易科罰金以參佰元折算壹日。
扣案吸食器壹組沒收。
    事  實
一、甲○○前因施用毒品案件，經依本院八十七年度毒聲字第四四六一號裁定送觀察
    、勒戒後，認無繼續施用毒品之傾向，業經台灣高雄地方法院檢察署檢察官於民
    國（下同）八十七年十二月二十九日，以八十七年度偵字第二七八一五號不起訴
    處分確定。嗣於五年內復基於施用毒品之概括犯意，自八十八年十一月二十七日
    下午五時零五分回溯二十四小時之某時起，至九十年一月九日晚間九時二十五分
    回溯二十四小時內之某時止，連續在不詳地點，施用第二級毒品安非他命，為警
    先於八十八年十一月二十七日下午五時零五分許，依法通知至高雄縣警察局旗山
    分局採尿送驗後查獲，復於九十年一月九日晚間九時二十五分許，在高雄縣旗山
    鎮○○里○○○路一七四號為警查獲，並扣得安非他命吸食器一組。被告前於八
    十八年十一月二十七日經警查獲採集其尿液送長榮管理學院檢驗結果呈安非他命
    陽性反應，經依本院八十九年度毒聲字第五Ｏ三號裁定送觀察、勒戒後，認有繼
    續施用毒品之傾向，經檢察官聲請令入戒治處所施以強制戒治，由本院以八十九
    年毒聲字第一一五六號裁定令入戒治處所施以強制戒治一年，自八十九年二月二
    十三日起送臺灣屏東戒治所強制戒治，其成效經評定合格，又經本院以八十九年
    毒聲字第五二三五號裁定停止戒治，所餘戒治期間付保護管束，於保護管束期間
    ，未依指定期日接受採尿達三次以上，違反保安處分執行法第七十四條之二第二
    款情節重大，經本院於九十年一月十七日撤銷停止戒治令入戒治處所施以強制戒
    治。
二、案經高雄縣警察局旗山分局報告臺灣高雄地方法院檢察署檢察官偵查起訴。
    理  由
一、訊據被告甲○○對自八十八年十一月二十七日下午五時零五分回溯二十四小時之
    某時起，至九十年一月九日晚間九時二十五分回溯二十四小時內之某時止，連續
    在不詳地點，施用第二級毒品安非他命，為警先於八十八年十一月二十七日下午
    五時零五分許，依法通知至高雄縣警察局旗山分局採尿送驗後查獲，復於九十年
    一月九日晚間九時二十五分許，在高雄縣旗山鎮○○里○○○路一七四號為警查
    獲，並扣得安非他命吸食器一組之犯行坦承不諱，被告甲○○於九十年一月九日
    ，經警採集尿液送高雄縣衛生局檢驗結果呈安非他命陽性反應，有該局九十年煙
    檢字第一Ｏ六號煙毒尿液檢驗成績書一紙附卷可稽。足認被告之自白與事實相符
    ，洵堪採為論罪科刑之依據。被告前於八十八年十一月二十七日經警查獲採集其
    尿液送長榮管理學院檢驗結果呈安非他命陽性反應，有該學院八十八年十二月七
    日檢驗報告附卷可稽，經依本院八十九年度毒聲字第五Ｏ三號裁定送觀察、勒戒
    後，認有繼續施用毒品之傾向，有臺灣高雄看守所附設勒戒處所八十九年一月二
    十八日高所坤戒勒字第三○二號函送之有無繼續施用毒品傾向證明書附卷，經檢
    察官聲請令入戒治處所施以強制戒治，由本院以八十九年毒聲字第一一五六號裁
    定令入戒治處所施以強制戒治一年，自八十九年二月二十三日起送臺灣屏東戒治
    所強制戒治，其成效經評定合格，又經本院以八十九年毒聲字第五二三五號裁定
    停止戒治，所餘戒治期間付保護管束，於保護管束期間，未依指定期日接受採尿
    達三次以上，違反保安處分執行法第七十四條之二第二款情節重大，經本院於九
    十年一月十七日撤銷停止戒治令入戒治處所施以強制戒治等情，有臺灣高雄地方
    法院檢察署保護管束執行卷宗在卷可稽，被告於停止戒治付保護管束期間之九十
    年一月九日晚間九時二十五分回溯二十四小時內之某時止，連續施用第二級毒品
    安非他命，再為警查獲，本件事證明確，是被告於不起訴處分確定後五年內再犯
    毒品危害防制條例案件之犯行，洵堪認定，應依法論科。
二、查安非他命係毒品危害防制條第二條第二項第二款所稱之第二級毒品，不得持有
    、施用。核被告甲○○所為，係犯毒品危害防制條例第十條第二項之施用第二級
    毒品罪。其非法持有第二級毒品，進而施用，持有之低度行為應為施用之高度行
    為吸收，不另論罪，又被告先後多次施用第二級毒品之犯行，均係反覆實施而犯
    同一之罪名，顯係基於概括犯意反覆為之，應論以連續犯，依刑法第五十六條之
    規定，以一罪論並加重其刑。爰審酌被告於八十七年間甫因施用毒品案件經裁定
    送觀察、勒戒，因無繼續施用毒品傾向，而經檢察官為不起訴處分在案，竟仍有
    繼續施用毒品之行為，顯見其意志不堅，惟念其犯後坦承犯行，態度尚佳，且係
    自戕之行為，尚無害於他人等一切情狀，量處如主文所示之刑，並諭知易科罰金
    折算標準。至扣案吸食器一組為被告所有供犯罪所用之物，業據被告審理時供承
    在卷，爰依刑法第三十八條第一項第二款沒收。
據上論斷，應依刑事訴訟法第二百九十九條第一項前段，毒品危害防制條例第十條第
二項、第二十條第三項前段、刑法第十一條、第五十六條、第四十一條、第三十八條
第一項第二款，罰金罰鍰提高標準條例第二條，判決如主文。
本案經檢察官呂幸玲到庭執行職務。
中      華      民      國    九十一    年      一      月      八      日
                             臺灣高雄地方法院刑事第七庭
                                 法  官   何  清  富
右正本證明與原本無異。
如不服本判決，應於判決送達後十日內，向本院提出上訴狀。
                                書記官    陳  恩  如
中      華      民      國    九十一    年      一      月      八      日
附錄本判決論罪科刑所適用之法條：
毒品危害防制條例第十條第二項：
施用第二級毒品者，處三年以下有期徒刑。
毒品危害防制條例第二十條第三項前段：
依前項規定為不起訴之處分或不付審理之裁定後，五年內再犯第十條之罪，經觀察、
勒戒後，認有繼續施用毒品之傾向或三犯以上者，不適用前項之規定。
